臺灣臺中地方法院刑事判決　　　　　　　　　　　　　九十年度訴字第一七六五號
　　公　訴　人　臺灣臺中地方法院檢察署檢察官
　　被　　　告　甲○○
右列被告因毒品危害防制條例案件，經檢察官提起公訴（九十年度毒偵字第三五三○
號），本院判決如左：
    主  文
甲○○施用第一級毒品，累犯，處有期徒刑拾月。
    事  實
一、甲○○前於民國八十三年間因違反麻醉藥品管理條例案件，經本院判處有期徒刑
    七月，甫於八十七年九月二日執行完畢。嗣於八十八年間又因施用毒品案件，經
    依本院八十八年度毒聲字第三五０號裁定送觀察、勒戒後，經考核認無繼續施用
    毒品傾向，由臺灣台中地方法院檢察署檢察官於八十八年三月二十一日以八十八
    年度偵字第一四七０號為不起訴處分確定。俟於八十九年間復因施用毒品案件，
    經依本院八十九年度毒聲字第五八七九號裁定送觀察、勒戒，經考核結果認有繼
    續施用毒品之傾向後，由本院裁定送強制戒治，並於八十九年十一月二十七日，
    以八十九年度訴字第二五五號判處有期徒刑一年二月。嗣於九十年三月二十一
    日，經本院以九十年度毒聲字第一四一一號裁定甲○○停止戒治，並付保護管束
    。詎其猶不知悔改，復於九十年六月二十日或往前回溯三日內某時，在不詳地點
    ，以不詳方法，施用第一級毒品海洛因一次。迨於九十年六月二十日經臺灣臺中
    地方法院檢察署人員在該署採集甲○○尿液，送請私立中山醫學院附設孫中山紀
    念醫院藥物濫用檢測中心檢驗結果，嗎啡類呈陽性反應，始查悉上情。
二、案臺灣臺中地方法院檢察署檢察官主動偵查起訴。
    理  由
一、訊據被告甲○○矢口否認有右揭施用第一級毒品海洛因犯行，辯稱：伊須定期接
    受採尿檢驗，且已無經濟能力，復須照顧中風之妻子，不可能再施用海洛因，且
    伊如有再施用海洛因，就不會至地檢署報到接受採尿檢驗。又伊在台中市○○街
    之澄清醫院有接受高血壓及糖尿病之治療，有服用藥物。此外，伊在九十年六月
    十九日即先至台中市第一分局刑事組接受採尿，當時分局有交付伊傳票，後來又
    交還警察云云，及伊在九十年七月及八月均有再接受採尿檢驗等語。惟查，（一
    ）臺灣臺中地方法院檢察署人員於九十年六月二十日採集被告尿液送請私立中山
    醫學院附設孫中山紀念醫院藥物濫用檢測中心檢驗結果，嗎啡類呈陽性反應，有
    該院檢驗報告一紙在卷可稽。且被告右揭為臺灣臺中地方法院檢察署人員所採集
    尿液，經本院依職權再送法務部調查局檢驗結果，嗎啡類確呈陽性反應，亦有該
    局九十年九月二十一日（九○）陸（一）字第九○○六○六六一號檢驗通知書一
    份附卷可考。且查，海洛因係嗎啡經化學合成之半人工合成品，藥性倍於嗎啡，
    經吸食進入人體後，會水解還原成嗎啡，再循嗎啡之代謝方式排出體外等情，業
    據行政院衛生署藥物食品檢驗局以（七三）藥檢壹字第○三○二三一號函釋在案
    ，故於吸食或施打海洛因之煙毒嫌犯尿液中，可檢驗出嗎啡煙毒反應。又一般吸
    食或施打煙毒（或麻醉藥品），八小時內約有百分之八十量於尿液中排出，二十
    四小時後剩餘量之百分之九十再排出，七十二小時後則只有微量排出，亦經憲兵
    司令部八十五年五月七日（八○）鑑檢字第一七四六號函釋甚明。因此，被告於
    九十年六月二十日經臺灣臺中地方法院檢察署人員採集尿液送驗結果，既發現有
    嗎啡之反應，揆諸前開說明，已足認被告於九十年六月二十日或往前回溯三日內
    某時，確有施用海洛因一次之情形甚明。又被告於八十八年間因施用毒品案件，
    經依本院八十八年度毒聲字第三五０號裁定送觀察、勒戒後，經考核認無繼續施
    用毒品傾向，由臺灣台中地方法院檢察署檢察官於八十八年三月二十一日以八十
    八年度偵字第一四七０號為不起訴處分確定。嗣於八十九年間復因施用毒品案件
    ，經依本院八十九年度毒聲字第五八七九號裁定送觀察、勒戒，經考核結果認有
    繼續施用毒品之傾向後，由本院裁定送強制戒治，並於八十九年十一月二十七日
    ，以八十九年度訴字第二五五號判處有期徒刑一年二月。俟於九十年三月二十
    一日，本院又以九十年度毒聲字第一四一一號裁定甲○○停止戒治，並付保護管
    束等節，亦有臺灣臺中地方法院檢察署刑案資料查註紀錄表、本院九十年度毒聲
    字第一四一一號裁定、八十九年度訴字第二五五○號判決書及臺灣高等法院被告
    全國刑案資料表各一份在卷可按。（二）被告於九十年六月十四日雖曾至台中市
    平等區之澄清醫院就診，並經醫師開立處方簽，惟被告服用該日就診時所開立之
    藥物後，其所解之尿液應不致會呈嗎啡偽陽性反應，有該醫院九十年十一月二日
    澄敬字第八一四號函在卷可按。是被告上開尿液之所以呈陽性反應，並非其服用
    澄清醫院醫師所開立之藥物所致，已可認定。再被告並未於九十年六月九日至台
    中市警察局一分局接受採尿檢驗，且其實際到場至該警局接受採尿檢驗之日期為
    九十年五月二十九日等情，有台中市警察局第一分局九十一年三月五日中分一刑
    字第○九一○○一四四九○號函在卷可證，被告辯稱其於九十年六月九日有至台
    中市警察局第一分局刑事組接受採尿檢驗云云，顯非事實。至被告雖請求本院調
    取其於九十年七月及八月接受採尿檢驗之報告，惟被告於九十年七月及八月接受
    採尿檢驗之結果，並無礙於被告於九十年六月二十日所採集之尿液呈嗎啡陽性反
    應之事實，而與被告是否有為本案犯行間欠缺關聯性，本院因認並無再予調查之
    必要，附此敘明。綜上所述，被告所辯核與事實不符，顯係事後飾卸刑責之詞，
    尚難採信。本件事證明確，被告犯行堪以認定。
二、查海洛因係毒品危害防制條例第二條第二項第一款所規定之第一級毒品。被告甲
    ○○施用第一級毒品海洛因，核其所為，係犯毒品危害防制條例第十條第一項之
    罪。被告因施用而持有第一級毒品海洛因之低度行為，應為施用第一級毒品海洛
    因之高度行為所吸收，不另論罪。查被告前於八十三年間因違反麻醉藥品管理條
    例案件，經本院判處有期徒刑七月，甫於八十七年九月二日執行完畢，有臺灣臺
    中地方法院檢察署刑案資料查註紀錄表及臺灣高等法院被告全國刑案資料表各一
    份在卷可稽，其受有期徒刑執行完畢後，於五年以內再犯本件有期徒刑以上之罪
    ，為累犯，應依刑法第四十七條之規定加重其刑。爰審酌被告前已有違反麻醉藥
    品管理條例案件前科，且在接受觀察、勒戒及強制戒治後，猶故態復萌，再施用
    第一級毒品不輟，無視於毒品對於其自身健康之戕害及國家對於杜絕毒品犯罪之
    禁令，及其犯罪後猶飾詞圖卸刑責，未見悔意之態度等一切情狀，量處如主文所
    示之刑。
據上論斷，應依刑事訴訟法第二百九十九條第一項前段，毒品危害防制條例第十條第
一項、第二十條第三項，刑法第十一條前段、第四十七條，判決如主文。
中      華      民      國    九十一    年      四      月     十八     日
                                臺灣臺中地方法院刑事第三庭
                                        法  官  江奇峰
右正本證明與原本無異。
如不服本判決，應於送達後十日內向本院提出上訴狀（須附繕本），上訴於台灣高等
法院台中分院。
                                        書記官
中      華      民      國    九十一    年      四      月     十八     日
【附錄論罪科刑法條】
毒品危害防制條例第十條第一項：
施用第一級毒品者，處六月以上五年以下有期徒刑。
